# 反向购买

提问人：zhs7403 时间：2023-02-14 20:33:45
反向购买交易的合并成本为：购买方的公允价值合计×（1÷购买方在合并后主体中所占的股权比例-1）。请问该公式如何理解1÷购买方在合并后主体中所占的股权比例-1？
例如，A公司向B公司增发 6000 万股购买其持有的C公司100%股权，A公司增发前为 2000 万股。增发完成后，B公司控制A公司。C公司评估确认的公允价值合计 24000 万元。
合并交易完成后，B公司对A公司的持股比例=6000/（2000+6000）=75%
反向购买交易的合并成本=购买方的公允价值合计×（1÷购买方在合并后所占的股权比例即B对A持股比率-1 ）=24000×（1/75%-1）=8000万元。
该公式可以理解为购买方B公司让渡C公司25%股权作为合并对价。
让渡25%没问题，但让渡25%应该是24000*25%，为什么需要倒除反算？反算后是33%了

回答人：chenyiwei
25%是增发后的股权比例。倒除反算的目的是体现购买方和被购买方的相对大小，据此体现两者公允价值的相对比例。在依据公允价值实现换股的情况下公允价值比例和换股比例是一致的。
（1÷购买方在合并后所占的股权比例即B对A持股比率-1）=（1-购买方在合并后所占的股权比例即B对A持股比率）÷购买方在合并后所占的股权比例即B对A持股比率=被购买方原股东在合并后所占的股权比例÷购买方在合并后所占的股权比例。